臺灣彰化地方法院刑事判決
111年度易字第739號
公  訴  人  臺灣彰化地方檢察署檢察官
被      告  謝明志




上列被告因加重竊盜等案件，經檢察官提起公訴（111年度偵字
第7101號），被告於準備程序中，就被訴事實均為有罪之陳述，
經本院裁定由受命法官獨任以簡式程序審理，本院判決如下：
    主  文
謝明志犯如附表所示之罪，各處如附表所示之主刑及沒收；附表
編號2、3之主刑部分，應執行有期徒刑捌月，如易科罰金，以新
臺幣壹仟元折算壹日。
    犯罪事實及理由
一、犯罪事實：
  ㈠謝明志意圖為自己不法之所有，基於竊盜之犯意，於民國111
    年4月3日16時49分許，騎乘車牌號碼000-0000號普通重型機
    車，前往彰化縣○○鄉○里村○○巷00號即羅麗珠住處後門，徒
    手破壞後門之木板及玻璃，打開門內喇叭鎖及門閂，侵入屋
    內，竊取羅麗珠之含紅色皮套行動電話1支（價值新臺幣【
    下同】2,000元），得手後騎乘機車離去。後因該行動電話
    設有鎖碼無法解開，謝明志便將之丟棄在田尾鄉中溪橋下之
    水溝。
  ㈡謝明志意圖為自己不法之所有，基於竊盜之犯意，於111年4
    月9日16時40分許，騎乘車牌號碼000-0000號普通重型機車
    附掛拖車，前往彰化縣○○鄉○○巷000號之正義村（村長王政
    堅）管理會旁空地，徒手竊取正義村管理會所有、放置於地
    上之鐵欄杆4座、方型基座鐵製品（價值共計10,000元），
    搬置在附掛拖車上，載往彰化縣○○鎮○○路00巷00號，由不知
    情之汪晉鴻（檢察官另為不起訴處分）所經營之「鑫發資源
    回收有限公司」，變賣得款約2,000元，嗣花用完畢。
  ㈢謝明志意圖為自己不法之所有，基於竊盜之犯意，於111年4
    月18日0時許，騎乘車牌號碼000-0000號普通重型機車附掛
    拖車，前往彰化縣○○鄉○○段0000地號土地，徒手竊取吳銘漢
    所有、放置該處之H型鋼鐵3支（價值22,680元），得手後搬
    置在附掛拖車上，欲載往上址鑫發資源回收有限公司變賣，
    但機車行至田尾鄉新生路陸橋，因負載過重導致拖車斷裂，
    謝明志便將拖車放置在田尾鄉中庄巷164號旁末端，再於111
    年4月18日17時15分許，聯繫不知情之楊禮安、林承佑（檢
    察官均另為不起訴處分）駕駛車牌號碼0000-00號自用小貨
    車，前往田尾鄉中庄巷164號旁末端，協助將H型鋼鐵3支搬
    到小貨車上，載往鑫發資源回收場變賣，所得款項約3,000
    元，謝明志除拿500元給楊禮安、林承佑補貼油錢外，餘款
    花用完畢。
二、證據名稱：
  ㈠被告謝明志之自白。
  ㈡證人即被害人王政堅於警詢之供述、告訴人羅麗珠、吳銘漢
    於警詢之指訴、證人即犯罪事實欄㈡之目擊者陳雲廉於警詢
    之供述、證人楊禮安、林承祐、汪晉鴻（鑫發資源回收有限
    公司負責人）於警詢及偵訊之供述、證人許鎮修（弘勝資源
    回收企業社負責人，為鑫發資源回收場之上游收購業者）於
    警詢之供述。
  ㈢監視器錄影擷圖、蒐證照片、通訊軟體LINE對話紀錄翻拍照
    片（偵卷第131-164、169-196頁）、彰化縣○○鄉○○段0000地
    號土地地籍圖（偵卷第223頁）、彰化縣警察局北斗分局海
    豐派出所公務電話紀錄表（偵卷第227頁，羅麗珠向鐘玉秋
    口頭承租上址房屋居住）、彰化縣政府函（偵卷第229頁，
    弘勝資源回收企業社商業登記變更准許函）、鑫發資源回收
    有限公司存根單據（偵卷第231頁）、車牌號碼000-0000號
    普通重型機車之車輛詳細資料報表（偵卷第253頁）。
三、論罪科刑
  ㈠核被告謝明志於犯罪事實欄㈠所為，係犯刑法第321條第1項第
    1款、第2款之毀壞門扇侵入住宅竊盜罪；於犯罪事實欄㈡㈢所
    為，均係犯刑法第320條第1項之竊盜罪。被告所犯上述各罪
    ，犯意各別，行為互殊，應分別論處。
  ㈡爰以行為人之責任為基礎，審酌被告於審理自陳國中肄業，
    離婚，無子女，從事鐵工，租屋和母親同住於田尾鄉居處等
    情節甚明，患憂鬱情緒之適應障礙症、妄想型思覺失調症、
    非特定之睡眠障礙症，領有輕度身心障礙證明（惟無證據證
    明其責任能力較常人顯著低落），此有衛生福利部彰化醫院
    診斷證明書、中華民國身心障礙證明（在卷可憑偵卷第205
    、249頁），智識程度稍低，其因施用毒品案件，經觀察、
    勒戒，另歷有竊盜犯罪科刑紀錄，有臺灣高等法院被告前案
    紀錄表可憑，素行不佳，竊盜更非初犯；被告各次犯行皆未
    賠償告訴人或被害人之損失，告訴人羅麗珠雖然損失財物價
    值沒有本件其他竊案多，然於警詢陳稱「我自己一個女人租
    在該處，這樣擅闖民宅行竊我非常害怕」等語甚明，故被告
    犯罪所造成之無形損害亦不容忽視；被告坦承各次犯行不諱
    ，犯後態度尚可，及其犯罪之動機、目的等一切情狀，分別
    量處如主文所示之刑，及就犯罪事實欄㈡㈢之罪，諭知易科罰
    金之折算標準，併就得易科罰金之罪刑（即附表編號2、3）
    ，定應執行刑及諭知易科罰金之折算標準如主文所示。
  ㈢被告各次竊得之財物，即行動電話1支（價值2,000元）、鐵
    欄杆4座、方型基座鐵製品（價值共計10,000元）、H型鋼鐵
    3支（價值22,680元），核屬其所有之犯罪所得，雖未扣案
    ，仍應依刑法第38條之1第1項前段、第3項規定，在各罪刑
    項下宣告沒收，於全部或一部不能沒收或不宜執行沒收時，
    追徵其價額。
四、應適用之法條：刑事訴訟法第273條之1第1項、第299條第1
    項前段、第310條之2、第454條第1項，刑法第320條第1項、
    第321條第1項第1款、第2款、第41條第1項前段、第8項、第
    50條第1項但書第1款、第51條第5款、第38條之1第1項前段
    、第3項，刑法施行法第1條之1第1項。
五、如不服本件判決，得自收受送達之翌日起20日內，表明上訴
    理由，向本院提起上訴狀（須附繕本）。被害人對於判決如
    有不服具備理由請求檢察官上訴者，其上訴期間之計算係以
    檢察官收受判決正本之日期為準。
本案經檢察官施教文提起公訴，檢察官楊閔傑到庭執行職務。
中　　華　　民　　國　　111 　年　　9 　　月　　16　　日
                  刑事第一庭        法  官  王祥豪
以上正本證明與原本無異。
如不服本判決應於收受判決後20日內，向本院提出上訴書狀，並
應敘述具體理由。其未敘述上訴理由者，應於上訴期間屆滿後20
日內向本院補提理由書(均須按他造當事人之人數附繕本)「切勿
逕送上級法院」。
告訴人或被害人對於判決如有不服具備理由請求檢察官上訴者，
其上訴期間之計算係以檢察官收受判決正本之日期為準。
中　　華　　民　　國　　111 　年　　9 　　月　　16　　日
                                    書記官  吳芳儀

　　　　　　　　　附錄本案論罪科刑法條全文：
刑法第320條
意圖為自己或第三人不法之所有，而竊取他人之動產者，為竊盜
罪，處五年以下有期徒刑、拘役或五十萬元以下罰金。
意圖為自己或第三人不法之利益，而竊佔他人之不動產者，依前
項之規定處斷。
前二項之未遂犯罰之。

刑法第321條
犯前條第一項、第二項之罪而有下列情形之一者，處六月以上五
年以下有
期徒刑，得併科五十萬元以下罰金：
一、侵入住宅或有人居住之建築物、船艦或隱匿其內而犯之。
二、毀越門窗、牆垣或其他安全設備而犯之。
三、攜帶兇器而犯之。
四、結夥三人以上而犯之。
五、乘火災、水災或其他災害之際而犯之。
六、在車站、港埠、航空站或其他供水、陸、空公眾運輸之舟、
    車、航空機內而犯之。
前項之未遂犯罰之。　　　　　　　　　　　　　　　　

附表
編號 犯罪事實 主刑及沒收 1 犯罪事實欄㈠ 謝明志犯毀壞門窗侵入住宅竊盜罪，處有期徒刑柒月。未扣案之犯罪所得行動電話壹支沒收，於全部或一部不能沒收或不宜執行沒收時，追徵其價額新臺幣貳仟元。 2 犯罪事實欄㈡ 謝明志犯竊盜罪，處有期徒刑肆月，如易科罰金，以新臺幣壹仟元折算壹日；未扣案之犯罪所得鐵欄杆肆座、方型基座鐵製品均沒收，於全部或一部不能沒收或不宜執行沒收時，追徵其價額新臺幣壹萬元。 3 犯罪事實欄㈢ 謝明志犯竊盜罪，處有期徒刑陸月，如易科罰金，以新臺幣壹仟元折算壹日；未扣案之犯罪所得H型鋼鐵參支均沒收，於全部或一部不能沒收或不宜執行沒收時，追徵其價額新臺幣貳萬貳仟陸佰捌拾元。